【裁判字號】    98,交聲,732
【裁判日期】    980519
【裁判案由】    違反道路交通管理處罰條例聲明異議
【裁判全文】
臺灣臺北地方法院交通事件裁定         98年度交聲字第732號
原處分機關  臺北市交通事件裁決所
異  議  人
即受處分人  徐企業
上列異議人即受處分人因違反道路交通管理處罰條例案件，對於
臺北市交通事件裁決所於民國九十八年二月五日所為之處分（原
處分案號：北市裁催字第裁二二─ＡＥＸ一六九八七八號），聲
明異議，本院裁定如下：
    主  文
異議駁回。
    理  由
一、按汽車駕駛人在設有禁止臨時停車標誌、標線處所臨時停車
    者，處新臺幣（下同）三百元以上六百元以下罰鍰，道路交
    通管理處罰條例第五十五條第三款定有明文。
二、本件異議人即受處分人（下稱受處分人）徐企業於民國九十
    七年十月十五日下午三時四十五分許，駕駛車牌號碼○二○
    五—ＤＡ號自用一般小客車，在臺北市大安區○○○路○段
    二百九十五巷四十二號前，繪有禁止臨時停車標線（紅線）
    之處所臨時停車，經臺北市政府警察局大安分局安和路派出
    所員警以受處分人有違反道路交通管理處罰條例第五十五條
    第三款之違規行為，掣發臺北市政府警察局北市警交字第Ａ
    ＥＸ一六九八七八號舉發違反道路交通管理事件通知單予以
    舉發，受處分人不服聲明異議，嗣原處分機關查證後，認上
    述違規事實明確，乃依照道路交通管理處罰條例第五十五條
    第三款，並參酌違反道路交通管理事件統一裁罰基準表之規
    定，裁處受處分人罰鍰六百元。
三、聲明異議意旨略以：本人於九十七年十月十五日下午三點四
    十三分駕駛車號○二○五—ＤＡ號休旅車前往本人位在敦化
    南路一段二百九十五巷四十二號公司，轉進二百九十五巷時
    ，由照後鏡看到後方有二位員警各騎一部警用機車向我示意
    靠邊停，於是我便停在二百九十五巷四十號前方，靠邊停車
    後，我待在駕駛座，員警要我出示行駕照，隨即舉發紅線停
    車，員警所舉發的並非事實，為此聲明不服，請求撤銷原處
    分云云。
四、經查：
  (一)受處分人於前述時間、地點駕駛車牌號碼○二○五─ＤＡ號
    自用一般小客車，在設有禁止臨時停車標線之處所臨時停車
    之違規事實，業經證人即臺北市政府警察局大安分局安和路
    派出所員警乙○○於本院調查時結證屬實，證稱：我當時和
    甲○○一人騎一臺機車，甲○○騎在我前面，我們騎在敦化
    南路一段二九五巷四十二號前，發現受處分人的車停在該址
    ，該處繪有紅線，車子當時是否發動我不知道，我們決定由
    我以拍照方式進行舉發，拍完之後我跟甲○○在看照片是否
    妥當時，受處分人就不知道從何處出現了等語綦詳（本院卷
    第二一頁參照）。核與證人即臺北市政府警察局大安分局安
    和路派出所員警甲○○於本院調查時具結證稱：當日下午三
    時四十五分在敦化南路一段二九五巷內行駛，我看到車號○
    二○五—ＤＡ的車輛停在紅線邊，照好相之後車主就從旁邊
    走出來，因為改成手開單，就把照片刪除等語相符（本院卷
    第二二頁參照）。且由受處分人提供當時監視錄影翻拍照片
    觀之（本院卷第五頁），受處分人之車輛係緊鄰停放在劃有
    紅線之路邊，此外，並有上開舉發違反道路交通管理事件通
    知單影本、臺北市政府警察局大安分局九十八年三月九日北
    市警安分交字第○九八三○六一二七○○號函在卷可稽，足
    認該車輛確有在禁止臨時停車之紅線路段停車之事實。
  (二)受處分人雖辯稱：經員警指示靠邊停車，始在紅線臨時停車
    云云。惟查，證人乙○○、甲○○均證稱：看見系爭車輛時
    ，業已停放在臺北市大安區○○○路○段二九五巷四十二號
    前繪有禁止臨時停車紅色標線處所等語，又經本院勘驗受處
    分人所提出之監視錄影光碟結果，九十七年十月十五日下午
    三時四十三分零六秒畫面開始，即可清楚見到受處分人所有
    前揭車輛停放在路側紅線處，遍觀監視錄影光碟內容，均無
    員警指示其靠邊停車一節，有勘驗筆錄在卷可查，若受處分
    人確係經員警示意始在紅線臨時停車，其既可提出員警舉發
    過程全部錄影畫面，為何獨漏對其極為有利之員警示意靠邊
    停車畫面？足認受處分人為警舉發前，業已停車在繪有禁止
    臨時停車紅色標線處所。
  (三)按汽車駕駛人有第五十六條第一項情形，交通勤務警察、依
    法令執行交通稽查任務人員或交通助理人員，應責令汽車駕
    駛人將車移置適當處所；如汽車駕駛人不予移置或不在車內
    時，得由該交通勤務警察、依法令執行交通稽查任務人員或
    交通助理人員為之，道路交通管理處罰條例第五十六條第三
    項雖亦定有明文，惟該條項僅在規範舉發機關於舉發第五十
    六條第一項之違規行為後，後續應如何處置車輛，非謂如有
    汽車駕駛人在車內，僅得令移置適當處所而不得舉發已發生
    之違規行為，是受處分人此部分所指：警員於開單時應先勸
    導離開，顯有誤會，不能據為免責之理由。因此，受處分人
    既將上揭車輛停放在禁止臨時停車處所，即屬違規停車，上
    揭辯解，全屬卸責之詞，難以採信。
五、綜上所述，受處分人確有於上開時、地在設有禁止臨時停車
    標線處所臨時停車之違規事實，原處分機關依道路交通管理
    處罰條例第五十五條第三款及違反道路交通管理處罰條例統
    一裁罰基準表之規定，裁處受處分人罰鍰六百元，核無違誤
    ，本件異議為無理由，應予駁回。
據上論斷，應依道路交通案件處理辦法第十九條，裁定如主文。
中    華    民    國    98    年    5     月    19    日
                  交通法庭    法  官  徐淑芬
上正本證明與原本無異。
如不服本裁定，應於送達後五日內，向本院提出抗告狀。
                              書記官  劉郅享
中    華    民    國    98    年    5     月    19    日


司法院資訊處製作；財團法人民間司法改革基金會備份。
